臺灣臺中地方法院刑事判決
111年度簡上字第232號
上  訴  人  
即  被  告  葉佩幸


上列上訴人即被告因毀棄損壞案件，不服中華民國111年4月28日
111年度中簡字第782號第一審刑事簡易判決（偵查案號：111年
度偵字第13409號），提起上訴，本院管轄之第二審合議庭判決
如下：
    主    文
上訴駁回。
    犯罪事實及理由
一、程序事項：
　㈠按被告經合法傳喚，無正當之理由不到庭者，得不待其陳述
    ，逕行判決，刑事訴訟法第371條定有明文。對於簡易判決
    不服而上訴者，準用上開規定，同法第455條之1第3項亦有
    明定。次按刑事訴訟法第371條之規範目的在於防止被告藉
    由上訴又不到庭的方式，延滯訴訟的進行。故被告之聽審權
    固屬憲法第16條保障人民訴訟權之一，但並不容許被告得任
    意以缺席審判期日癱瘓程序的進行。而所謂無正當之理由不
    到庭，係指在社會通常觀念上，認為非基於正當之原因而未
    到庭者而言。又按期日除有特別規定外，非有重大理由，不
    得變更或延展之；期日經變更或延展者，應通知訴訟關係人
    ，刑事訴訟法第64條亦定有明文，原審既未認上訴人具有重
    大理由，而通知變更或延展期日，上訴人等及其共同代理人
    既均已受合法傳喚或通知自應按原定審理期日到庭辯論，其
    等皆未於該期日到庭應訊辯論，原審認上訴人等經合法傳喚
    ，無正當理由不到庭，而不待其陳述逕行判決，殊難謂為違
    法(最高法院83年度台上字第3587號判決意旨參照)。經查：
　⒈首先，本案先定於民國(下同)111年9月20日下午4時行準備程
    序，嗣再於同年10月26日上午10時20分審理，且無論準備程
    序與審理之進行，均先後以由本院發出傳票，並以郵務掛號
    方式送達至被告戶籍地址臺中市○區○○路00號7樓之11，且被
    告上開戶籍，亦有卷附之被告戶役政資料及被告所提出多份
    狀紙之住所記載足憑（見本院簡上卷第69～70、9、39、41、
    61、63頁），而上開傳票分別於同年9月7日、同年10月4日
    送達被告，且均因未獲會晤被告而將上開傳票交與有辨別事
    理能力受領文書之受僱人即臺中市○區○○路00號1樓社區警衛
    室管理員簽名並捺以三中陽明管委會收發章收執等情，有本
    院送達證書2份在卷可稽（見本院簡上卷第31、53頁）。是
    上開傳票業依刑事訴訟法第62條就文書送達準用民事訴訟法
    ，再據民事訴訟法第137條第1項規定之補充送達，已生合法
    送達之效力。　
　⒉其次，被告先後於111年9月19日、同年10月25日具狀聲請變
    更期日，並分別於上開期日提出之聲請變更期日狀寫明「定
    期於111年9月20日下午4時屆期不能到庭，請准另定期日審
    理」、「定期於111年10月26日上午10時20分屆期不能到庭
    ，請准另定期日審理」等情，然且上開聲請狀或載述：本案
    受命法官貪污，並稱告本案受命法官，或載稱：已提告本案
    審判長，並謾罵承辦書記官，而皆未敘明變更期日之任何具
    體事由，亦無提出任何證據資料說明有何依法不能到庭之合
    理依據，有上開期日分別提出之聲請變更期日狀在卷可查（
    見本院簡上卷第39～40、61～62頁），且被告確實於上開開庭
    期日均未到庭，亦有上開期日報到單附卷可稽（見本院簡上
    卷第35、55頁），顯見被告確實均已收受上開傳票，並知悉
    本院於111年9月20日下午4時行準備程序，以及同年10月26
    日上午10時20分審理，然其確實並無提出任何變更期日之重
    大理由。是認被告知悉本院進行上開準備程序及審理之期日
    ，無正當理由卻屢未到庭等情確屬真實無訛。則被告既經本
    院合法傳喚，又未提出任何變更或延展期日之重大理由，本
    應按所定審理期日到庭，卻未遵期到庭，顯見被告係經合法
    傳喚，無正當理由而不到庭，爰依刑事訴訟法第371條規定
    ，不待被告陳述，逕為辯論並予判決。　　
　⒊再就被告先後於111年9月19日、同年10月25日具狀聲請停止
    審判云云，然於各該聲請狀中並無陳明有任何須停止審判之
    事由（見本院簡上卷第41～45、63～65頁），本院審酌本案案
    卷亦未見有刑事訴訟法第294～297條及同法第333條等規定之
    應停止審判或得停止審判之事由存在，是以本院依法自應續
    行審理，不得無端諭知停止審判。
二、本院合議庭審理結果，認原審判決之認事、用法、量刑均無
    不當，應予維持，而本案關於事實、證據及理由之記載，均
    引用附件第一審刑事簡易判決之記載。
三、被告上訴意旨僅泛稱：不服原審判決而提起上訴，另則以粗
    俗言詞謾罵原審法官，又誣指原審法官、檢察官貪污云云，
    除此之外，全未敘及任何不服原審判決之上訴理由，此有卷
    附被告提出之刑事聲明上訴狀之記載可知（見本院簡上卷第
    9～10頁），而於本院準備程序與審理時，被告又均未到庭，
    已如前述。則被告就本案原審判決之上訴顯未提出任何上訴
    理由。而本案經本院審理後，認原審認事用法並無違誤，量
    刑亦應屬妥適。是被告上訴並無理由，應予駁回。
據上論斷，應依刑事訴訟法第455條之1第1項、第3項、第371條
、第373條、第368條，判決如主文。
本案經檢察官康存孝聲請以簡易判決處刑，檢察官謝道明到庭執
行職務。
中    華    民    國    111   年   11     月    16    日
                    刑事第三庭  審判長法  官  劉柏駿　
                    　　　　　　　　　法  官  陳建宇　　
                                      法  官  高思大
以上正本證明與原本無異。
不得上訴。
                                      書記官  林  俐
中　　華　　民　　國　　111 　年　　11　　月　　17　　日
附件：
臺灣臺中地方法院刑事簡易判決
111年度中簡字第782號
聲  請  人  臺灣臺中地方檢察署檢察官
被      告  葉佩幸  女   (民國00年00月00日生)
　　　　　　　　　　身分證統一編號：Z000000000號
　　　　　　　　　　住○○市○區○○路00號7樓之11
上列被告因毀棄損壞案件，經檢察官聲請以簡易判決處刑（111
年度偵字第13409號），本院判決如下：
    主    文
葉佩幸犯毀損罪，處拘役20日，如易科罰金，以新臺幣1千元折
算1日。
    犯罪事實
一、葉佩幸於民國110年10月20日17時55分許，在臺中市○區○○路
    000○00號前，基於毀損他人物品之犯意，持麥克筆接續在臺
    中市公車聯營管理委員會所管理之中央市場站「路線5、32
    、56、81、101」及「路線525、850、6268」等2面公車站牌
    書寫謾罵他人之不雅文字，減損其原有之美觀及效用，足生
    損害於臺中市公車聯營管理委員會。
二、案經臺中市公車聯營管理委員會委由張登凱訴由臺中市政府
    警察局第二分局報告臺灣臺中地方檢察署檢察官偵查後聲請
    簡易判決處刑。
    理    由
一、訊據被告葉佩幸否認有何毀損犯行，辯稱公車站牌並未損壞
    云云；然查：
　㈠被告於前揭時、地以麥克筆書寫不雅文字於上開公車站牌上
    ，致該站牌外觀已生改變乙節，業據證人方鎮東、臺中市公
    車聯營管理委員會專員張登凱於警詢時證述明確，且有員警
    拍攝之蒐證照片、證人方鎮東於案發時攝錄之影像擷取畫面
    、指認犯罪嫌疑人紀錄表（證人方鎮東指認被告）等在卷可
    稽。
　㈡被告雖辯稱公車站牌並未毀損云云；惟按刑法第354條之毀損
    罪，以使所毀損之物，失其全部或一部之效用為構成要件。
    所謂「毀棄」即毀壞滅棄，而使物之本體永久且全部喪失其
    效用及價值者；稱「損壞」即損傷破壞，改變物之本體而減
    損其一部效用或價值者；稱「致令不堪用」係指除毀棄損壞
    物之本體外，以其他不損及原物形式之方法，使物之一部或
    全部喪失其效用者而言（最高法院47年台非字第34號判例意
    旨參照）。本案觀以上開採證照片，該等公車站牌之路線圖
    有多處均遭被告以麥克筆書寫不雅文字，導致其外型美觀發
    生顯著不良之改變，且難以以一般清潔方式回復原狀，而減
    低其效用，揆諸前揭說明，自已達損壞之程度。是被告辯稱
    其上開所為並未致公車站牌受損，顯屬無稽。
　㈢至聲請意旨認被告上開犯行時間為110年11月15日12時50分許
    ；然依證人方鎮東於警詢證述：案發時間為110年10月20日1
    7時55分，當時我在場，我看到被告到案發地點之公車站牌
    處，就拿出她的奇異筆開始在公車站牌上亂塗鴉等語，復參
    以其所攝錄之影像擷取畫面，顯示拍攝時間為10月20日17時
    55分，足徵本件案發時間應係110年10月20日17時55分許無
    訛，聲請意旨誤為110年11月15日12時50分許，容有誤會，
    應予更正此部分之犯罪事實，附此敘明。
  ㈣本案事證明確，被告上開犯行，堪以認定，應依法論科。
二、核被告葉佩幸所為，係犯刑法第354條之毀損他人物品罪。
    又被告先後以麥克筆書寫不雅文字於上開2面公車車牌上，
    使該等公車車牌受有損壞，顯係基於毀損之單一目的所為之
    數個舉動，且係在密切接近之時間、地點實施，各行為之獨
    立性極為薄弱，依一般社會健全觀念，在時間差距上，難以
    強行分開，在刑法評價上，應視為數個舉動之接續施行，屬
    接續犯，而為包括之一罪。
三、爰審酌被告葉佩幸僅因認公車行駛及搭載乘客過程有諸多問
    題需改進，竟不思尋求管道向相關單位申訴或反映，率爾以
    上開方式毀損公車站牌宣洩其不滿之情緒，漠視他人財產法
    益，所為實屬不該；復考量其犯後否認犯行之態度，迄今尚
    未賠償告訴人即臺中市公車聯營管理委員會所受之損害；兼
    衡其犯罪之動機、目的、手段、本案物品毀損之程度，及其
    五專畢業之智識程度、勉持之家庭經濟狀況（參警詢筆錄受
    詢問人欄、個人戶籍資料查詢結果；見偵卷第25頁、本院卷
    第11頁）等一切情狀，量處如主文所示之刑，並諭知易科罰
    金之折算標準，以資懲儆。
四、被告持以犯本件毀損犯行所用之麥克筆，雖係其供犯本案犯
    罪所用之物，然本院考量該麥克筆並非違禁物，且係極易取
    得之物品，復價值不高，如予以宣告沒收或追徵其價額，實
    欠缺刑法上之重要性，況該麥克筆並未扣案，本院遍查卷內
    復無證據足資證明上揭物品仍現實存在，為避免執行之困難
    ，爰不予宣告沒收。
五、適用之法律：
  ㈠刑事訴訟法第449條第1項前段、第454條第1項。
  ㈡刑法第354條、第41條第1項前段。
  ㈢刑法施行法第1條之1第1項。
六、如不服本件判決，得自收受送達之日起20日內，向本院提起
上訴（須附繕本）。
中    華    民    國   111    年    4     月    28    日
                    臺中簡易庭  法  官  李宜璇
以上正本證明與原本無異。
告訴人或被害人如不服判決，應備理由具狀向檢察官請求上訴，
上訴期間之計算，以檢察官收受判決正本之日起算。
                                書記官  張雅如
中　　華　　民　　國　　111 　年　　4 　　月　　29　　日
附錄論罪科刑法條：
中華民國刑法第354條
毀棄、損壞前二條以外之他人之物或致令不堪用，足以生損害於
公眾或他人者，處2年以下有期徒刑、拘役或1萬5千元以下罰金
。